# 收入增长毛利低

提问人：laurazj 时间：2017-10-01 16:14:31
如题，看到很多企业上市被否，原因有这个，收入大幅增长但是毛利偏低。 导致这种情况的原因一般是什么呢？

回答人：chenyiwei
理论上，当市场处于高速增长期，市场上竞争对手较多，尚未进入到寡头垄断阶段时，为了争夺市场份额可能运用低价策略，此时会出现销售收入增长很快但毛利很低的情况。 但是，目前申报A股IPO的企业多数已有一定时间的经营业绩，应当已经较为成熟，IPO申报条件以净利润作为硬指标，也可以基本排除“市场处于高速增长期，市场上竞争对手较多，尚未进入到寡头垄断阶段”的判断。在此情况下继续采用低价策略抢占市场，蚕食其他竞争对手份额，就可能并不是恰当的市场策略，再出现这种情况，可能被发审委质疑收入造假；同时，即使其业绩是真实的，这类企业也不适合于证券市场上追求稳定股利收益的长期价值投资者。由此成为被否的原因之一。